【裁判字號】    98,訴,1260
【裁判日期】    981231
【裁判案由】    偽造文書等
【裁判全文】
臺灣基隆地方法院刑事判決              98年度訴字第1260號
公  訴  人  臺灣基隆地方法院檢察署檢察官
被      告  甲○○
上列被告因偽造文書等案件，經檢察官提起公訴（98年度偵字第
4415號），被告就被訴事實為有罪之陳述，本院合議庭裁定由受
命法官獨任進行審判，經改依簡式審判程序審理後判決如下：
    主  文
甲○○竊盜，累犯，處拘役貳拾日，如易科罰金，以新臺幣壹仟
元折算壹日。又行使偽造私文書，足以生損害於他人，累犯，處
有期徒刑月，如易科罰金，以新臺幣壹仟元折算壹日，扣案偽
造之切結書內偽造之「林潤民」署名壹枚及指印枚，均沒收之
。
    事  實
一、甲○○前於民國93年間曾因施用第二級毒品案件，經本院以
    93年度易字第104 號判決判處有期徒刑4 月確定，於93年12
    月8 日執行完畢。又因施用第一、二級毒品案件，經本院以
    93年度訴字第850 號判決判處有期徒刑7 月、5 月，應執行
    有期徒刑11月確定（下稱甲案件）。復因施用第二級毒品案
    件，經本院以94年度易字第281 號判決判處有期徒刑6 月確
    定（下稱乙案件），嗣與其另犯偽造文書所處之有期徒刑1
    年2 月（臺灣高等法院93年度上更(一)字第517 號判決，下稱
    丙案件）、因傷害案件所處之有期徒刑3 月（本院94年度易
    字第377 號判決，下稱丁案件），嗣經本院以95年度聲字第
    123 號裁定合併應執行有期徒刑1 年10月確定，其入監接續
    執行甲案件所應執行之有期徒刑11月及上開乙丙丁案件合併
    所定應執之有期徒刑1 年10月，甫於96年6 月15日假釋出監
    。假釋期間，又因於假釋前（93年間）所犯偽證案件，經本
    院以96年度訴字第457 號判決判處有期徒刑4 月，減為有期
    徒刑2 月確定（下稱戊案件），嗣其因乙丙丁案件所處之刑
    ，經本院以97年度聲減字第23號裁定予以減刑，並與所犯戊
    案件所處之刑合併定應執行有期徒刑1 年確定，該裁定於97
    年3 月17日確定，是其所犯乙丙丁戊案件所處之刑於減刑後
    已無須執行，因而執行完畢。再因施用第二級毒品案件，經
    同本院分別以98年基簡字第559 號及第716 號判決各判處有
    期徒刑4 月、4 月確定，嗣經本院以98年度聲字第944 號裁
    定合併定應執行有期徒刑6 月確定（現執行中）。
二、詎甲○○仍不思悔改，復於98年9 月28日下午6 時50分許，
    在基隆市○○區○○路177 號2 樓之湯姆熊遊樂場內，把玩
    電動遊戲機台之遊戲時，竟意圖為自己不法之所有，趁丙○
    ○返家休息及店內人員不注意之際，徒手竊取丙○○存寄於
    「撲克5PK 」電動遊戲機機台裡之分數共約7 萬分（約代幣
    7 百枚，價值約新臺幣【下同】2 千元）得手，並退下代幣
    持至其他機台花用完盡。嗣經店內人員徐永祥調閱監視器畫
    面，因而發現甲○○行竊過程，經甲○○坦承，並表示願簽
    立切結書，保證不再進入上址湯姆熊遊戲場，且若有再犯，
    將移送法辦，詎甲○○竟因另案遭通緝，恐以真實立具切結
    書，有遭員警查獲之虞，竟萌行使偽造私文書之故意，假冒
    「林潤民」之名義，在業已電腦印妥含有上開文義之切結書
    之立據人欄位偽造「林潤民」之署名1 枚，並在切結書本人
    欄位書寫「林潤民」姓名、在身分證字號、聯絡電話及住家
    地址等欄位填寫不實之身分證字號、聯絡電話及住家地址，
    ，並於切結書內本人、立據人及住家地址欄位內分別偽造「
    林潤民」之指印各1 枚，而偽造具有上開內容文義之切結書
    之私文書，並將偽造完成之切結書交予前揭遊樂場之店員而
    行使之，足以生損害於「林潤民」及湯姆熊遊戲場管理之正
    確性。嗣因湯姆熊遊戲場店員要求甲○○請其友人拿2 千元
    至店內返還丙○○，甲○○向店員表示欲自行返家拿錢來還
    ，然為湯姆熊遊戲場店員所拒，並報警處理，甲○○見狀向
    外逃，而為據報前來處理之員警當場攔停，並扣得上開甲○
    ○偽造之切結書1 紙，因而查悉上情。
三、案經基隆市警察局第二分局報告臺灣基隆地方法院檢察署檢
    察官偵查後起訴。
    理  由
壹、程序事項：
    本件被告甲○○所犯者非為死刑、無期徒刑、最輕本刑為3
    年以上有期徒刑之罪或高等法院管轄第一審案件，其於準備
    程序進行中，先就被訴事實為有罪之陳述，經告知其簡式審
    判程序之旨，並聽取公訴人、被告之意見後，本院業已依刑
    事訴訟法第273 條之1 第1 項之規定，裁定由受命法官獨任
    以簡式審判程序進行本案之審理。
貳、實體事項：
一、上開事實，迭據被告於警詢、偵訊及本院審理時坦承在卷，
    核與證人即被害人丙○○及湯姆熊遊戲場店員徐永祥於警詢
    時所證相符，且有被告偽造之切結書1 紙扣案（見偵卷第17
    頁）、湯姆熊遊戲場內所設置監視器拍得被告竊盜財物相關
    畫面翻拍照片6 張附卷（見偵卷第18-20 頁）可稽，被告之
    自白核與事實相符，可以採信。綜上，本案事證明確，被告
    之犯行洵堪認定，應依法論科。
二、核被告所為係犯刑法第320 條第1 項之竊盜罪、同法第216
    條、第210 條之行使偽造私文書罪。其偽造署押之行為，乃
    係其偽造私文書之階段行為，又其偽造私文書後復持以行使
    ，其偽造私文書之低度行為，應為其行使偽造私文書之高度
    行為所吸收，均不另論罪。再被告前曾受如事實一所示有期
    徒刑之執行完畢，有臺灣高等法院被告前案紀錄表在卷可憑
    ，其於有期徒刑執行完畢後之5 年內，故意再犯本件有期徒
    刑以上之罪，合於累犯之規定，均應加重其刑。爰審酌被告
    犯罪動機、行為手段、所生危害及犯後態度等一切情狀，分
    別量處如主文所示之刑，並均諭知易科罰金之折算標準。扣
    案被告交予湯姆熊遊戲場作為擔保之切結書內「林潤民」之
    署名1 枚及指印3 枚均出於被告之偽造，已據被告供承在卷
    ，不問屬於犯人與否，均依刑法第219 條宣告沒收之。
據上論斷，應依刑事訴訟法第273 條之1 第1 項、第299 條第1
項前段，刑法第216 條、第210 條、第320 條第1 項、第47條第
1 項、第41條第1 項前段、第219 條，刑法施行法第1 條之1 ，
判決如主文。
本案經檢察官乙○○到庭執行職務。
中    華    民    國    98    年    12    月    31    日
                  刑事第一庭法  官  劉桂金
以上正本證明與原本無異。
如不服本判決應於收受送達後10日內向本院提出上訴書狀，並應
敘述具體理由；其未敘述上訴理由者，應於上訴期間屆滿後20日
內向本院補提理由書(均須按他造當事人之人數附繕本)「切勿逕
送上級法院」。
中    華    民    國    98    年    12    月    31    日
                            書記官  劉如純
附錄本案論罪法條：
中華民國刑法第210條
偽造、變造私文書，足以生損害於公眾或他人者，處5 年以下有
期徒刑。
中華民國刑法第216條
行使第210 條至第215 條之文書者，依偽造、變造文書或登載不
實事項或使登載不實事項之規定處斷。
中華民國刑法第320條第1項
意圖為自己或第三人不法之所有，而竊取他人之動產者，為竊盜
罪，處5  年以下有期徒刑、拘役或5 百元以下罰金。

司法院資訊處製作；財團法人民間司法改革基金會備份。
